【裁判字號】    90,家抗,20
【裁判日期】    900330
【裁判案由】    收養子女
【裁判全文】
臺灣高等法院高雄分院民事裁定  九十年度家抗字第二○號
    抗 告 人
    即收養人  甲○○
右抗告人因收養子女事件，對於中華民國九十年二月十三日台灣屏東地方法院八十九
年度養聲字第二０五號所為裁定提起抗告，本院裁定如左：
    主    文
抗告駁回。
抗告程序費用由抗告人負擔。
    理    由
一、本件抗告意旨略稱：被收養人蔡宗翰是抗告人胞弟蔡輝琨之子，八十九年十一月
    間被收養人即由抗告人帶回家中照顧，經數月培養良好親子關係，抗告人夫妻身
    心健康，有良好工作及收入，且視被收養人為己出，被收養人身心活潑健康，無
    不安或缺乏安全感情等情緒出現，屏東縣政府之訪視報告與事實不符。又查出養
    人蔡輝琨目前無固定工作，且收入不穩定，教養子女，經濟能力稍嫌拮据，戶籍
    雖與抗告人設在同戶，但並非同住，雖能造成如裁定書所載「陷於更不利或有角
    色混同等問題」，抗告人與被收養人蔡宗翰有親屬血緣基礎，抗告人必能提供被
    收養人良好環境及完善的照顧，請將原裁定廢棄，為准予認可收養之裁定云云。
二、按收養子女應聲請法院認可；有事實足認收養於養子女不利者，法院應不予認可
    ，民法第一千零七十九條第四項、第五項第二款定有明文。經查原法院命兒童福
    利主管機關即屏東縣政府進行訪視，據該縣政府提出之調查報告及建議，審酌收
    養人之人格、經濟能力、家庭狀況等事項，認為出養人之家庭功能健全，經濟狀
    況尚佳，並無不能照顧子女之情形，且依訪視報告關於被收養人被收養意願欄所
    載，被收養人十分黏其生母，其生母一離身，被收養人即有不安之情形，是被收
    養人於出養人夫妻之照顧下，已有安全感及依賴之情，尚難認被收養人有出養之
    必要，亦即被收養人出養未必較有利，且可能陷於更不利及角色混亂等問題，故
    為符合被收養人最佳之利益，對於收養之聲請，不予認可，而裁定駁回其聲請，
    經核並無違誤。抗告意旨雖以其收養並無不利被收養人之情事，惟被收養人既有
    健全之家庭，受本生父母良好之照顧，且目前被收養人正處於年幼時期，實不宜
    由收養人收養，本件抗告指摘原裁定不當，為無理由，應予駁回。
據上論結，本件抗告為無理由，依非訟事件法第八條第二項、第二十八條、民事訴訟
法第四百九十二條第一項、第九十五條、第七十八條，裁定如主文。
中      華      民      國    九十      年      三      月     三十     日
                                      臺灣高等法院高雄分院民事第三庭
~B1審判長法官  張國彬
~B2      法官  張明振
~B3      法官  徐文祥
右為正本係照原本作成。
不得再抗告。
中      華      民      國    九十      年      四      月     二       日
~B法院書記官  郭榮芳
                                                                        Ｆ


司法院資訊處製作；財團法人民間司法改革基金會備份。
